臺灣板橋地方法院刑事判決　　　　　　　　　　　　九十一年度訴字第一六二號
　　公　訴　人　臺灣板橋地方法院檢察署檢察官
　　被　　　告　乙○○
右列被告因偽造文書等案件，經檢察官提起公訴（九十一年度偵字第二七二六號），
本院判決如左：
    主  文
乙○○行使偽造私文書，足以生損害於他人，處有期徒刑陸月，如易科罰金，以參佰
元折算壹日。變造之「潘柏翰」駕駛執照上之乙○○照片壹張、泛亞電信行動電話用
戶申請書及用戶專案聲明書上偽造「潘柏翰」之署押共參枚均沒收；又竊取他人之物
，處拘役伍拾日，如易科罰金，以參佰元折算壹日。
    事  實
一、乙○○於民國九十年十二月二十日下午五時許，在台北縣板橋市○○路○段上，
    拾獲潘柏翰所有，於九十年八月中旬十八時，在板橋市○○○路夜市，連同其皮
    包置放於口袋內遭竊，離其本人所持有之駕駛執照乙張，竟基於意圖為自己不法
    所有及行使偽造、變造私文書之概括犯意，先將之侵占入己，再於同年十二月底
    之某日，在其台北縣中和市○○路二二０號住處內，以換貼自己照片方式予以變
    造，後於九十一年一月十六日上午十一時八分許，持之在台北縣板橋市○○路○
    段七十九號通訊馬棧行內，出示上開變造之駕駛執照，向該店店員丙○○表明申
    辦行動電話門號，而行使之，並同時在泛亞電信用戶申請書及用戶專案聲明書上
    偽造潘柏翰之署押共三枚，偽造上開行動電話用戶申請書及用戶專案聲明書各一
    紙，欲利用不知情之上開商店人員持之向泛亞電信申請行動電話門號，而行使之
    ，足以生損害於潘柏翰。而於丙○○辦理行動電話門號事宜，未及注意之際，乙
    ○○另行起意，徒手竊取通訊馬棧行所有之易利信牌Ｔ２８（行動電話序號：0
    0000000000000000號）型行動電話乙具，得手後供已使用。嗣
    乙○○離去後，丙○○發現乙○○前於九十年一月十五日持其真實之身分證至通
    訊行填寫用戶申請書，於九十一年一月十六日持潘柏翰之駕駛執照填寫申請書而
    此駕駛執照上之照片竟與先前乙○○之身分證上之照片一樣而查知有異，嗣於九
    十一年一月十七日晚間七時許，乙○○再至通訊馬棧行內，丙○○乃報警而查悉
    上情。
二、案經丙○○訴由台北縣政府警察局海山分局報請臺灣板橋地方法院檢察署檢察官
    偵查起訴。
    理  由
一、訊據被告乙○○固坦承於右揭時、地將拾獲之潘柏翰所有之駕駛執照侵占入己，
    及加以變造，而持之申請行動電話門號，惟矢口否認有竊取通訊馬棧行之行動電
    話乙具，辯稱：該行動電話與伊之相同，伊係拿錯云云。經查：
    (1)被害人潘柏翰之駕駛執照於九十年八月中旬十八時許，在板橋市○○○路夜市
      ，連同其皮包置放於口袋內遭竊等情，已據潘柏翰其母親甲○○指述明確（詳
      參偵查卷第四頁反面），顯為遭竊離本人所持有之物無訛。
    (2)再查，被告於右揭時、地拾獲潘柏翰所有之駕駛執照後，將之換貼自己照片，
      亦有潘柏翰駕駛執照影本存卷可按，被告並持該變造之駕駛執照，向證人丙○
      ○申辦行動電話，並在申請書上簽上潘柏翰之署名三枚，亦據證人丙○○證述
      屬實，復有申請書在卷可稽，是被告對拾獲之潘柏翰駕駛執照有不法所有之意
      圖亦明。
    (3)復查，被告自己所有之易利信行動電話，經檢視，已十分陳舊，且行動電話之
      左上方之按鍵，業已剝落，與馬棧通訊行所有之易利信行動電話外形尚新、按
      鍵無缺，差鉅甚大，實不可能將全新之行動電話誤以為係自己陳舊之行動電話
      之情形，此並有被告所有之行動電話之照片三幀附卷可稽，參諸被告為警查獲
      時自承伊於九十一年一月十六日十八時許，在台北縣板橋市○○路○段七十九
      號通訊馬棧行內，詢問申請行動電話事宜之時，趁被害人不注意時竊走由伊身
      上起獲之行動電話等語（同上偵查卷第五頁反面）。是被告事後翻異其詞，辯
      稱係拿錯行動電話云云，顯不足採信。
    (4)綜上，被告上開所辯均不足採信，此外，復有丙○○出具之贓物領具乙紙可稽
      ，本件事證明確，被告犯行洵堪認定。
二、核被告所為，係犯刑法第三百三十七條侵占離本人所持有物、同法第二百十六條
    、第二百十二條行使變造駕駛執照、第二百十六條、第二百十條行使偽造私文書
    及刑法第三百二十條第一項竊盜罪。被告偽造屬押為偽造私文書之部分行為，不
    另論罪，另變造上開駕駛執照及偽造私文書之低度行為，均應為行使上開變造駕
    駛執照及行使偽造私文書之高度行為吸收，亦均不另論罪。被告所犯上開侵占離
    本人所持有物、行使變造駕駛執照及行使偽造私文書三罪間，有方法、結果之牽
    連關係，為牽連犯，應從一重之行使偽造私文書罪處斷。被告所犯上開行使偽造
    之私文書及竊盜罪二罪間，犯意各別，行為互殊，應分論併罰。爰審酌被告並無
    犯罪前科（曾受裁定觀察勒戒，無繼續施用毒品傾向，經檢察官不起訴處分），
    因一時貪念而犯本罪，及其犯罪手段、所生危害及犯罪後坦承大部分犯行、態度
    尚佳等一切情狀，分別量處如主文所示之刑，並均諭知易科罰金之折算標準，以
    資懲儆。變造於「潘柏翰」駕駛執照上之乙○○照片一張，為被告所有，供犯罪
    所用之物，及上開行動電話用戶申請書及用戶專案聲明書上偽造「潘柏翰」之署
    押共三枚，爰分別依刑法第三十八條第一項第二款及同法第二百十九條宣告沒收
    。
據上論斷，應依刑事訴訟法第二百九十九條第一項前段，刑法第二百十六條、第二百
十條、第二百十二條、第二百十九條、第三百三十七條、第三百二十條第一項、第五
十五條、第四十一條第一項前段、第三十八條第一項第二款，罰金罰鍰提高標準條例
第一條前段，判決如主文。
本案經檢察官洪家原到庭執行職務
中      華      民      國    九十一    年      八      月    二十七    日
                                  臺灣板橋地方法院刑事第四庭
                                      法  官    徐  子  涵
右正本證明與原本無異。
如不服本判決，應於判決送達後十日內向本院提出上訴狀 (應附繕本)。
                                      書記官    彭  麗  紅
中      華      民      國      九十一      年    九    月      二      日
附錄本案論罪科刑法條全文
中華民國刑法第二百十條
(偽造變造私文書罪)
偽造、變造私文書，足以生損害於公眾或他人者，處五年以下有期徒刑。
中華民國刑法第二百十六條
(行使偽造變造或登載不實之文書罪)
行使第二百十條至第二百十五條之文書者，依偽造、變造文書或登載不實事項或使登
載不實事項之規定處斷。
中華民國刑法第二百十七條
(偽造盜用印章印文或署押罪)
偽造印章、印文或署押，足以生損害於公眾或他人者，處三年以下有期徒刑。
盜用印章、印文或署押，足以生損害於公眾或他人者，亦同。
中華民國刑法第三百三十七條
(侵占遺失物罪)
意圖為自己或第三人不法之所有，而侵占遺失物、漂流物或其他離本人所
持有之物者，處五百元以下罰金。
中華民國刑法第三百二十條
意圖為自己或第三人不法之所有，而竊取他人之動產者，為竊盜罪，處五年以下有期
徒刑、拘役或五百元以下罰金。
意圖為自己或第三人不法利益，而竊佔他人之不動產者，依前項之規定處斷。
前二項之未遂犯罰之。
